【裁判字號】    97,訴緝,153
【裁判日期】    971106
【裁判案由】    毒品危害防制條例
【裁判全文】
臺灣板橋地方法院刑事判決             97年度訴緝字第153號
公  訴  人  臺灣板橋地方法院檢察署檢察官
被      告  甲○○
                    另案於臺灣桃園女子監獄執行中
指定辯護人  本院公設辯護人吳天明
上列被告因毒品危害防制條例案件，經檢察官提起公訴（96年度
偵字第4365號），本院判決如下：
    主  文
甲○○無罪。
    理  由
一、公訴意旨略以：緣陸諭民、陸錦民（均另經本院以96年度訴
    字第2003號審結），均明知海洛因、安非他命係毒品危害防
    制條例列管之第一、二級毒品，不得持有或販賣，竟共同基
    於意圖營利販賣第一、二級毒品之犯意聯絡，自民國９５年
    １０月間某日起，在不詳處所，由陸諭民向不詳姓名年籍綽
    號「阿泰」之成年男子購得海洛因、安非他命後，除少部分
    供己施用外，餘則加料稀釋後分袋包裝，再由陸諭民親自以
    綽號「小陸」之名稱，另亦交由其弟陸錦民以綽號「阿建」
    之名稱，各持均由陸錦民透過不知情之魏儀雯取得由不知情
    之王祥麟申辦之易付卡行動電話號碼0000000000
    號（由陸諭民使用）、0000000000號（由陸錦民
    使用），另陸錦民尚以自己申辦之行動電話號碼00000
    00000號，對外聯絡，販賣海洛因、安非他命予不特定
    人。彼二人販賣海洛因、安非他命之方式，除彼二人親自送
    貨外，陸諭民並與有共同營利販賣第一、二級毒品犯意聯絡
    之甲○○（使用行動電話號碼0000000000號）等
    人，負責送貨及收款。因而已販賣第一、二級毒品予趙國斌
    （使用行動電話0000000000號）、張元瑞（元瑞
    ，使用行動電話號碼0000000000號）、魏儀雯（
    使用行動電話號碼0000000000號）、吳志勇（綽
    號阿勇、大胖【台語發音】，使用行動電話號碼00000
    00000號）、許瑞統（綽號許仔，使用行動電話號碼0
    000000000號）、謝國勇（勇仔，使用行動電話號
    碼0000000000號）、曾淑芬（綽號小雨，使用行
    動電話號碼0000000000號）、使用行動電話號碼
    0000000000號之綽號小飛俠（音譯）之人及使用
    行動電話號碼0000000000號之人等不特定人而從
    事販賣海洛因、安非他命牟利。嗣於９６年２月８日下午９
    時３０分許，在臺北縣泰山鄉○○路○段４９７號１４樓前
    ，陸諭民、甲○○為警查獲，並在甲○○手上扣得安非他命
    乙小包（放在口香糖塑膠包內），亦扣得行動電話３具（含
    門號卡0000000000之行動電話機，由陸諭民使用
    乙具、含門號卡0000000000號、0000000
    000號共二張之行動電話機，則均由甲○○使用），再進
    入同址屋內，扣得安非他命吸食器二組、海洛因注射針筒９
    支、手榴彈乙枚等物。再於同日下午１０時３０分許，在臺
    北縣板橋市○○○街７４號４樓內，陸錦民一人在場時，為
    警查獲，並在屋內扣得安非他命吸食器乙組、安非他命２小
    包（共淨重０點９３公克）、電子磅秤２台、海洛因１５小
    包（共驗餘淨重６點４０公克）、塑膠袋１０大包及陸錦民
    使用之行動電話機（含門號卡0000000000號）等
    物。因認被告甲○○係犯毒品危害防制條例第４條第１項、
    第２項之販賣第一級毒品海洛因、第二級毒品安非他命罪嫌
    。
二、惟按犯罪事實應依證據認定之，無證據不得認定其犯罪事實
    ；又不能證明被告犯罪者，應諭知無罪之判決，刑事訴訟法
    第一百五十四條第二項、第三百零一條第一項分別定有明文
    。次按所謂證據，係指直接間接足以證明犯罪行為之一切證
    人、證物而言；且事實之認定，應憑證據，如未能發現相當
    證據，或證據不足以證明，自不能以推測或擬制之方法，以
    為裁判基礎，最高法院三十年上字第一二八號、四十年臺上
    字第八六號判例均可資參考。
三、公訴意旨認為被告涉有上開犯嫌，係以：同案共犯陸諭民、
    陸錦民於警詢時及偵查中之供述、證人即查獲員警黃志宏、
    陳嘉華於偵查中之證述。證人陳三元、許瑞統、張耀裕、張
    元保、王祥麟、趙國斌、魏儀雯、吳志勇、許瑞統於偵查中
    之證述、扣案之甲○○持有之安非他命乙小包、行動電話３
    具（含門號卡0000000000之行動電話機，由陸諭
    民使用乙具、含門號卡0000000000號、0000
    000000號共二張之行動電話機，則均由甲○○使用）
    、安非他命吸食器二組、海洛因注射針筒９支、安非他命吸
    食器乙組、安非他命２小包（共淨重０點９３公克）、電子
    磅秤２台、海洛因１５小包（共驗餘淨重６點４０公克）、
    塑膠袋１０大包及陸錦民使用之行動電話機（含門號卡00
    00000000號）等物、法務部調查局（海洛因）鑑定
    通知書、本件相關之監聽譯文資料、被告之販毒網路圖、相
    關行動電話號碼租用人身分資料及監聽譯文各乙份、臺灣檢
    驗科技股份有限公司出具之被告濫用藥物尿液檢驗報告乙份
    、被告甲○○於警詢時及偵查中之供述，資為被告全部犯罪
    事實之佐證。訊據被告則堅決否認有何參與陸諭民、陸錦民
    販賣毒品之犯行，辯稱：伊與陸諭民熟識，經常來往，才會
    和陸諭民一起被查獲，並未幫陸諭民送毒品給買家等語。經
    查：
  (1)公訴意旨所舉：共犯陸諭民、陸錦民於警詢時及偵查中之供
    述，均未指證被告有參與交付毒品予買家之犯行；證人即查
    獲員警黃志宏、陳嘉華於偵查中並未證述有關被告之情節；
    證人陳三元、許瑞統、張耀裕、張元保、王祥麟、趙國斌、
    魏儀雯、吳志勇、許瑞統於偵查中亦均未證述與被告有關之
    犯行；至扣案之甲○○經警查獲時持有之安非他命乙小包，
    並未經舉證說明與共犯陸諭民、陸錦民販賣第一、二級毒品
    予趙國斌、張元瑞、魏儀雯、吳志勇、許瑞統、謝國勇、曾
    淑芬、綽號小飛俠（音譯）之人等犯行有何關連；上揭行動
    電話３具，除由陸諭民使用部分外，被告使用之00000
    00000號、0000000000號行動電話，則未經
    舉證說明與本案有何關連；至安非他命吸食器二組、海洛因
    注射針筒９支、安非他命吸食器乙組、安非他命２小包（共
    淨重０點９３公克）、電子磅秤２台、海洛因１５小包（共
    驗餘淨重６點４０公克）、塑膠袋１０大包及陸錦民使用之
    行動電話機（含門號卡0000000000號）等物，亦
    未經說明與被告參與本案犯行有何關連性；法務部調查局（
    海洛因）鑑定通知書，僅能以扣案之毒品為海洛因而佐證被
    告及共犯持有毒品，尚難認據此認定有交付之犯行；本件相
    關之監聽譯文資料，並未顯示被告涉案之相關情節；陸諭民
    、陸錦民及被告之販毒網路圖，僅為警員辦案時之研判，尚
    難作為認定被告犯行之依據；相關行動電話號碼租用人身分
    資料及監聽譯文各乙份，亦不足證明被告前揭犯行；臺灣檢
    驗科技股份有限公司出具之被告濫用藥物尿液檢驗報告乙份
    ，僅得證明被告染有毒癮。是公訴意旨所舉上揭證據，均尚
    不足以佐認被告有販賣毒品犯行。
  (2)證人陸諭民、陸錦民、張耀裕、趙國斌、許瑞統、魏儀雯、
    張元保、吳志勇於本院審理時到庭作證，亦均未證述被告有
    販賣毒品之犯行。
  (3)被告於警詢時固曾自承幫陸諭民送毒品二次，一次在96年2
    月5 日18時許，在泰山鄉○○路○ 段497 號對面超商拿給一
    名中年男子，第二次在96年2 月6 日17時許，在泰山鄉○○
    路○ 段497 號附近麥當勞前送毒品給同一人等情，然於偵查
    中起即翻供否認。公訴意旨泛稱以被告於警詢、偵查中之供
    述為佐證，然並未說明是否以被告上揭自白部分為起訴事實
    ，已屬不備。又上揭警詢筆錄雖經本院勘驗訊問時錄音結果
    ，認為應係出於自由意思所為之陳述（本院96年9 月4 日勘
    驗筆錄），然因此部分僅屬被告具任意性之自白，仍缺乏具
    體對象、通信監察結果等佐證，復與公訴意旨所指共犯陸諭
    民、陸錦民經本院認定之犯行無涉，無從作為認定被告犯行
    之唯一證據。
三、綜據前述，公訴意旨就被告犯行，未經特定犯罪事實並舉積
    極證據為佐，尚難認已得認定被告犯行而無疑，是本案積極
    證據之證明力不足，已遑論證據能力之有無，依法亦不得以
    被告自白為有罪判決之唯一證據，既無從證明被告犯罪，依
    首開說明，自應依法為無罪之諭知。
四、被告於９６年２月８日下午９時３０分許經警查獲時，扣得
    安非他命乙小包（放在口香糖塑膠包內），業經被告於警詢
    、偵查中自承係陸諭民寄放，與陸諭民於本院審理時證述之
    情節互核相符，所涉寄藏安非他命罪嫌，應由檢察官另行偵
    辦，附此指明。
據上論斷，應依刑事訴訟法第301條第1項，判決如主文。
本件經檢察官陳姿雯到庭執行職務。
中    華    民    國    97    年    11    月    6     日
                  刑事第二庭  審判長法  官  王屏夏
                                    法  官  吳幸娥
                                    法  官  王偉光
以上正本證明與原本無異
如不服本判決應於送達後10日內向本院提出上訴狀
                                    書記官  陳宥伶
中    華    民    國    97    年    11    月    6     日


司法院資訊處製作；財團法人民間司法改革基金會備份。
